臺灣基隆地方法院基隆簡易庭民事判決
110年度基簡字第744號
原      告  徐筱娟  

被      告  吳正枝  

訴訟代理人  王志傑律師
上列當事人間請求刑事附帶民事損害賠償事件，經本院刑事庭以
110年度交附民字第31號裁定移送而來，本院於民國111年8月18
日言詞辯論終結，判決如下：
    主  文
被告應給付原告新臺幣參拾捌萬陸仟玖佰玖拾元，及自民國一百
一十年四月二日起至清償日止，按年息百分之五計算之利息。
原告其餘之訴駁回。
本判決第一項得假執行。但被告如以新臺幣參拾捌萬陸仟玖佰玖
拾元為原告預供擔保後，得免為假執行。
原告其餘假執行之聲請駁回。
    事實及理由
一、原告起訴主張：
(一)被告於民國109年7月21日11時30分許，駕駛車號000-00號營
    業小客車(下稱系爭車輛)，沿基隆市仁愛區愛一路往中正路
    方向行駛，行經愛一路與仁一路交岔路口欲右轉仁一路時，
    本應注意車前狀況，隨時採取必要之安全措施，且汽車行近
    行人穿越道，遇有行人穿越時，無論有無交通指揮人員指揮
    或號誌指示，均應暫停讓行人先行通過，而依當時天候為晴
    ，日間自然光線，路面鋪裝柏油且乾燥、無缺陷、無障礙物
    ，視距良好，並無不能注意之情事，竟疏未注意車前之行人
    穿越道上往來之行人狀況，且未暫停讓行人先行通過，即貿
    然駕車右轉，致所駕駛車輛右前車頭於右轉至仁一路上行人
    穿越道時，不慎撞擊沿仁一路行人穿越道由愛一路往中正路
    方向徒步行走之原告，致原告受有顱骨骨折合併顱內出血(
    下稱系爭顱骨骨折合併顱內出血傷害)及第六對腦神經損傷
    、右眼下直肌麻痺暨右上斜視併複視(下稱系爭腦神經損傷
    暨眼部傷害，與系爭顱骨骨折合併顱內出血傷害合稱系爭傷
    害)等傷勢(下稱系爭事故)；又原告於系爭事故發生當日經
    送往衛生福利部基隆醫院(下稱衛福部基隆醫院)急救後住院
    接受治療長達一個月，原告於住院期間因長期使用導尿管而
    致泌尿道感染(下稱系爭泌尿道感染疾病)，被告自應對原告
    因系爭事故所受傷害及所致疾病負侵權行為損害賠償責任。
    又原告因被告上開過失傷害之侵權行為，受有如下損害：
  1.就診醫療費用及交通費用部分：原告因系爭事故所受系爭傷
    害之傷勢，自109年7月21日起至110年3月19日間先後至衛福
    部基隆醫院、財團法人基隆長庚紀念醫院(下稱基隆長庚醫
    院)及新六福堂中醫診所就診接受治療，前後支出醫療費用
    共新臺幣(下同)57,540元，原告另分別於109年8月17日、同
    年月19日、同年10月20日支出自住家搭乘計程車往返醫療院
    所之交通費用共400元。
  2.醫療器材費用部分：原告因系爭事故所受系爭腦神經損傷暨
    眼部傷害之傷勢，於109年8月29日至新六福堂中醫診所就診
    接受治療時支出購買電熱毯之費用2,200元，以使原告之複
    視情況嚴重時得以之輔助血液循環；另於110年4月16日至新
    六福堂中醫診所就診接受治療時支出購買藥布之費用1,500
    元，前後支出醫療器材費用共3,700元。
  3.看護費用部分：原告因系爭事故所受系爭傷害之傷勢，自10
    9年7月21日起入住衛福部基隆醫院接受治療，迄至109年8月
    17日出院，於住院期間及出院後在家休養一個月期間共58日
    ，生活上無法自理，均須由專人全日看護，而原告雖係由其
    家人進行看護，無現實看護費之支付，惟依最高法院94年度
    台上字第1543號判決意旨，仍應認原告受有相當於看護費之
    損害，得向被告請求賠償；又北部居家看護費用之最低標準
    為每日2,500元，故請求被告賠償58日之全日看護費用共145
    ,000元【計算式：58日×2,500元＝145,000元】。
  4.精神慰撫金部分：原告年歲不低，於系爭事故發生時遵守交
    通規則，卻無端遭被告駕車撞擊受有系爭傷害，致需長期復
    健，並服用止痛藥止痛，生活難以自理，尤需家人照料，然
    被告不聞不問，對自身責任似無關緊要，未有任何誠意與原
    告協商，更使原告心力交瘁，受有相當之精神上痛苦，故請
    求被告賠償精神慰撫金60萬元。
  5.從而，原告因被告上開過失傷害行為受有806,640元之損害
    【計算式：57,540元＋400元＋3,700元＋145,000元＋60萬元＝80
    6,640元】，爰依侵權行為損害賠償之法律關係提起本件訴
    訟，請求被告賠償原告所受上開損害。
(二)對被告抗辯所為之陳述：
  1.病人長期住院使用導尿管本有造成泌尿道感染之可能，是原
    告因系爭事故所受傷害住院長達約一個月，有導致泌尿道感
    染之高度蓋然性；至衛福部基隆醫院於110年4月15日函覆本
    院刑事庭稱原告於109年8月17日經診斷罹患之泌尿道感染症
    狀，與系爭事故無關云云，係該院「神經外科主治醫師」之
    意見，而神經外科主治醫師通常不具備「泌尿道感染」之專
    業醫學知識，故該函覆應不具專業醫學參考價值。
  2.被告所提出系爭車輛於系爭事故發生前後之行車紀錄器翻拍
    照片，不足證明原告有於行走行人穿越道使用手機，即令原
    告於系爭事故發生時果有使用手機，然我國交通法規並無關
    於行人行走行人穿越道不能使用手機之規定，況系爭事故經
    交通部公路總局臺北區監理所基宜區車輛行車事故鑑定會鑑
    定，亦認原告就系爭事故無任何肇事因素，是被告無任何依
    據空言指摘原告就系爭事故與有過失，純屬無稽。
(三)並聲明：
  1.被告應給付原告806,640元，及其中805,140元自刑事附帶民
    事起訴暨聲請訴訟救助狀狀繕本送達翌日起至清償日止，按
    年息5%計算之利息；另其中1,500元自110年4月21日民事擴
    張聲明狀繕本送達翌日起至清償日止，按年息5%計算之利息
    。
  2.原告願供擔保請准宣告假執行。
二、被告則聲明請求駁回原告之訴，並陳明如受不利之判決，願
    供擔保宣告免為假執行，其答辯略以：
(一)原告雖以其所提出衛福部基隆醫院109年8月17日診斷證明書
    主張其除系爭傷害外，另因系爭事故受有系爭泌尿道感染疾
    病云云，惟經本院刑事庭就原告前開泌尿道感染之症狀與系
    爭事故有無關聯乙節函詢衛福部基隆醫院，業據該院函覆本
    院刑事庭稱「…依神經外科主治醫師表示，其診斷證明書所
    載病名『泌尿道感染』與車禍無關係，任何人皆有可能泌尿道
    感染」等語，足見原告所罹患泌尿道感染之症狀非因系爭事
    故所受傷害甚明。
(二)被告固不否認其就系爭事故致原告受有系爭傷害之傷勢為有
    過失，然就本件原告所請求損害賠償項目及金額答辯如下：
  1.就診醫療費用部分：原告依其起訴狀附表所請求109年8月25
    日之醫療費用26,220元，未據原告提出醫療單據影本舉證證
    明確有該筆醫療費用之支出，是此部分之醫療費用應自本件
    原告請求之醫療費用暨交通費用中予以剔除。
  2.醫療器材費用部分：原告所請求其支出購買電熱毯及藥布之
    費用共3,700元，與其因系爭事故所受傷害間有何相當因果
    關係，猶且未明，應由原告就其此部分之損害負舉證之責。
  3.看護費用部分：被告雖不爭執原告於住院期間及出院後在家
    休養一個月期間共58日均有由專人全日看護之必要，惟依短
    期居家照護第三方預約照護平台「優照護」之網頁資料，醫
    院全日看護費用每日約2,000元至2,500元；至居家照護之看
    護費用，倘看護期間逾一個月，多選擇包月制之看護模式，
    而本國籍照顧服務員之費用每月約係50,000元至60,000元，
    是原告主張其於住院期間及出院後在家休養一個月期間共58
    日之全日看護費用應以2,500元為計算標準，應屬過高。
  4.精神慰撫金部分：原告雖因系爭事故受有系爭腦神經損傷暨
    眼部傷害之傷勢，惟依基隆長庚醫院函覆本院關於原告所受
    前開傷勢之說明，原告所受前開傷勢經追蹤治療後已有明顯
    改善，且對其一般日常生活及自理能力影響不大；參以原告
    於系爭事故發生後，及至員警至事故現場處理，均停留在事
    故現場，並向據報前來現場處理事故之員警坦承肇事而自首
    ，且被告嗣並非無意願和解，實因原告請求之金額非被告經
    濟能力所能負擔，兩造始未達成和解。又被告教育程度僅高
    職畢業，家境勉持，是本件原告主張精神慰撫金60萬元，顯
    有過高之情，請求本院衡情予以酌減。
(三)系爭事故雖肇因於被告駕車行經行車管制號誌正常運作岔路
    口右轉彎時疏未注意車前行人穿越道上有行人穿越讓其先行
    所致。然依系爭車輛行車記錄器所錄製現場系爭事故發生前
    後情形，原告行走於行人穿越道上卻專注於使用行動電話，
    致未能留意周遭車況，乃閃避不及受有傷害，故原告就系爭
    事故之發生亦屬與有過失。
(四)原告因系爭事故業已自富邦產物保險股份有限公司受領強制
    汽車責任保險法之保險給付金額72,330元，此部分依強制汽
    車責任保險法第32條規定，應自本件原告所得請求被告賠償
    之金額中扣除。
三、經查，被告於上揭時、地駕駛系爭車輛，沿基隆市仁愛區愛
    一路往中正路方向行駛，行經愛一路與仁一路交岔路口欲右
    轉仁一路時，疏未注意車前之行人穿越道上往來之行人狀況
    ，且未暫停讓行人先行通過，即貿然駕車右轉，致所駕駛車
    輛右前車頭，於右轉至仁一路上行人穿越道時不慎撞擊沿仁
    一路行人穿越道由愛一路往中正路方向徒步行走之原告，致
    原告受有系爭傷害之傷勢；又被告因系爭事故致原告受傷所
    涉過失傷害罪嫌，經臺灣基隆地方檢察署以109年度偵字第6
    517號偵結起訴後，業經本院刑事庭以110年度交易字第41號
    判決原告犯過失傷害罪，處有期徒刑5月，如易科罰金，以1
    ,000元折算1日確定在案(下稱系爭刑事案件)等事實，有衛
    福部基隆醫院109年7月30日、同年8月17日、同年9月8日、
    基隆長庚醫院110年3月25日診斷證明書、基隆市警察局以11
    0年11月2日基警交字第1100048605號函檢附之道路交通事故
    現場圖、調查報告表㈠㈡、談話紀錄表、當事人酒精測定紀錄
    表、自首情形紀錄表、初步分析研判表、舉發違反道路交通
    管理事件通知單、事故現場彩色照片、衛福部基隆醫院以11
    1年4月11日基醫醫行字第1110002449號函文及基隆長庚醫院
    111年7月8日長庚院基字第1110750148號函文等附卷可稽，
    復經本院依職權調取上開刑事偵審案卷查閱屬實，且為兩造
    所不爭執，應堪信為真實。
四、按因故意或過失，不法侵害他人之權利者，負損害賠償責任
    ；汽車、機車或其他非因軌道行駛之動力車輛，在使用中加
    損害於他人者，駕駛人應賠償因此所生之損害，民法第184
    條第1項前段、第191條之2前段分別定有明文。次按汽車行
    駛時，駕駛人應注意車前狀況，並隨時採取必要之安全措施
    ；汽車行近行人穿越道，遇有行人穿越時，無論有無交通指
    揮人員指揮或號誌指示，均應暫停讓行人先行通過，道路交
    通安全規則第94條第3項、第103條第2項亦分別定有明文。
    復按當事人主張有利於己之事實者，就其事實有舉證之責任
    ，民事訴訟法第277條前段有明文規定。而所謂相當因果關
    係，則係指行為人之故意、過失不法行為，依客觀之觀察，
    通常會發生損害者，即為有因果關係，如必不生該等損害或
    通常亦不生該等損害者，則不具有因果關係(最高法院84年
    度台上字第1004號判決意旨參照)。經查：
(一)本件被告駕駛上開車輛，本應注意前揭規定，而系爭事故發
    生時，天候晴、日間自然光線、柏油路面乾燥、路面無缺陷
    、無障礙物、視距良好、無號誌，有前揭道路交通事故調查
    報告表㈠可稽，足見被告於系爭事故發生時亦無不能注意之
    情事，詎被告駕駛上揭車輛行經本件肇事路口時，竟未遵守
    上開規定，即貿然右轉駛入仁一路，不慎撞擊當時沿仁一路
    行走於行人穿越道由愛一路往中正路方向徒步行走之原告，
    致原告倒地受有系爭傷害之傷勢；再系爭事故經基隆地檢署
    於前揭刑事案件偵查中送請交通部公路總局臺北區監理所基
    宜區車輛行車事故鑑定會鑑定肇事原因，該會依偵查卷附行
    車事故圖、路口監視器影像及現場照片等相關資料綜合判斷
    ，其鑑定意見認：「一、吳正枝駕駛計程車，行經行車管制
    號誌正常運作岔路口右轉彎，轉彎時疏未注意車前行人穿越
    道上有行人穿越讓其先行，為肇事原因。二、行人徐筱娟，
    行經行車管制號誌正常運作岔路口，於行人穿越道上行走煞
    閃不及，無肇事因素。」等節，有系爭刑事案件偵查卷附交
    通部公路總局臺北區監理所基宜區車輛行車事故鑑定會基宜
    區0000000案鑑定意見書影本在卷可參，又被告因系爭事故
    所涉過失傷害刑事罪嫌，業經本院刑事庭以110年度交易字
    第41號判決被告犯過失傷害罪在案，益徵被告就系爭事故之
    發生確有過失，而被告復未舉證證明其對於防止損害之發生
    ，已盡相當之注意，且被告之過失行為與原告所受前揭傷害
    有相當因果關係，而被告亦不爭執其就系爭事故致原告受有
    系爭傷害之結果為有過失，揆諸前揭規定，原告依侵權行為
    損害賠償之法律關係，請求被告負損害賠償責任，即屬有據
    。
(二)至原告雖另主張其因系爭事故入住衛福部基隆醫院接受治療
    期間，因長期使用導尿管而致泌尿道感染，亦屬其因系爭事
    故所受傷害云云，既為被告所否認，依前揭規定及說明，即
    應由原告就系爭泌尿道感染疾病與系爭事故間有因果關係乙
    節負舉證之責。而查，原告就其所罹患泌尿道感染之症狀係
    其因系爭事故所致乙節，雖提出康健雜誌網站關於因住院罹
    患泌尿道感染之相關報導影本為證，惟此僅足認住院之病患
    或有因使用導尿管而罹患泌尿道感染之可能，尚難推認原告
    前開泌尿道感染之症狀與系爭事故間有相當因果關係，又本
    院刑事庭前於系爭刑事案件審理中之110年4月6日就衛福部
    基隆醫院109年8月17日診斷證明書上所載原告罹患之「泌尿
    道感染」症狀與系爭事故間有無因果關係乙節函詢衛福部基
    隆醫院，經該院於同年月15日覆稱「關於詢問徐君(即原告)
    就診之相關問題，依神經外科主治醫師表示，其診斷證明書
    所載病名『泌尿道感染』與車禍無關係，任何人皆有可能泌尿
    道感染」等語，有該院110年4月15日基醫醫行字第11000021
    36號函在卷足憑(見外放本院110年度交易字第41號刑事案卷
    第55頁)，至原告雖又主張衛福部基隆醫院前開函覆內容係
    該院「神經外科主治醫師」之意見，而神經外科主治醫師通
    常不具備「泌尿道感染」之專業醫學知識，故不具專業醫學
    參考價值云云，然原告業於本件訴訟進行中具狀撤回關於系
    爭泌尿道感染疾病與原告因系爭事故所受系爭傷害間關聯性
    之鑑定，復未就其上開主張提出其他證據以實其說，難認原
    告已盡其舉證之責，準此，原告上開關於泌尿道感染之病情
    亦屬其因系爭事故所受傷害，主張被告亦應就原告所受系爭
    泌尿道感染疾病負侵權行為損害賠償責任云云，委無可採。
五、第按不法侵害他人之身體或健康者，對於被害人因此喪失或
    減少勞動能力，或增加生活上之需要時，應負損害賠償責任
    ；損害賠償，除法律另有規定或契約另有訂定外，應以填補
    債權人所受損害及所失利益為限。依通常情形，或依已定之
    計劃、設備或其他特別情事，可得預期之利益，視為所失利
    益；不法毀損他人之物者，被害人得請求賠償其物因毀損所
    減少之價額；不法侵害他人之身體、健康、名譽、自由、信
    用、隱私、貞操，或不法侵害其他人格法益而情節重大者，
    被害人雖非財產上之損害，亦得請求賠償相當之金額，民法
    第193條第1項、第216條、第196條、第195條第1項分別定有
    明文。本件被告就系爭事故致原告受有系爭傷害之結果為有
    過失乙節，業如前述，揆諸前揭規定，被告自應就原告因系
    爭事故所生之損害，負賠償責任。茲就原告請求之項目及金
    額應否准許，分述如下：
(一)就診醫療費用及交通費用部分：
　　原告主張其因系爭事故所受系爭傷害之傷勢，自109年7月21
    日起至110年3月19日間先後至衛福部基隆醫院、基隆長庚醫
    院及新六福堂中醫診所就診接受治療，前後支出醫療費用共
    31,320元部分(即不包含原告主張之109年8月25日醫療費用2
    6,220元之其餘醫療費用)，另分別於109年8月17日、同年月
    19日、同年10月20日支出自住家搭乘計程車往返醫療院所之
    交通費用共400元等事實，業據其提出其歷次就診醫療費用
    收據及前開期日之交通費用收據等件影本為證，且為被告所
    不爭執，應堪認定；至原告主張其於109年8月25日另有支出
    醫療費用26,220元部分，迄至本件言詞辯論終結時，均未據
    原告提出該日就診醫療費用單據以實其說，洵非可採，是原
    告請求此部分醫療費用及交通費用共31,720元【計算式：31
    ,320元＋400元＝31,720元】，核屬有據，逾此範圍之請求，
    則非有理。
(二)醫療器材費用部分：
    原告主張其因系爭事故所受系爭腦神經損傷暨眼部傷害之傷
    勢，於109年8月29日支出購買電熱毯之費用2,200元，以使
    原告之複視情況嚴重時得以之輔助血液循環；另於110年4月
    16日至新六福堂中醫診所就診接受治療時支出購買藥布之費
    用1,500元，前後支出醫療器材費用共3,700元云云，固據其
    提出新六福堂中醫診所109年8月29日、110年4月16日統一發
    票收據等件影本為證，惟查，原告迄至本件言詞辯論終結時
    ，均未提出任何證據舉證說明原告因系爭事故所受系爭傷害
    與其支出前開電熱毯、藥布之關聯性，自不能徒憑原告於系
    爭事故發生後有支出前開費用之事實即認原告確有支出前開
    費用之必要，難認原告已盡其舉證之責，是原告請求此部分
    之醫療器材費用共3,700元云云，要屬無據，不應准許。
(三)看護費用部分：
    原告主張其因系爭事故所受系爭傷害之傷勢，自109年7月21
    日起入住衛福部基隆醫院接受治療，迄至109年8月17日出院
    ，於住院期間及出院後在家休養一個月期間共58日，生活上
    無法自理，均須由專人全日看護等節，業據其提出衛福部基
    隆醫院前揭診斷證明書影本為證，且為被告所不爭執，堪認
    原告於住院期間及出院後在家休養一個月期間共58日確有由
    專人全日看護之必要；又原告雖提出「care724」關於109年
    全台各地區台灣籍看護費用行情之網頁資料影本，主張應以
    北部居家看護費用之最低標準每日2,500元計算其所受看護
    費用之損害云云，然前開網頁資料來源不明，且無從得知其
    計算平均數額之依據，並為被告所爭執，自尚難為看護費計
    算之依據，是本院參酌目前國內本籍看護全日看護費用之行
    情約為2,000元至2,400元不等，衡諸原告所受系爭傷害非輕
    ，其係由家人親自照顧，則其家人當較一般看護工更為用心
    照料，則原告請求之全日看護費用以每日2,200元計算，應
    屬適當。準此，原告請求此部分看護費用共127,600元【計
    算式：58日×2,200元＝127,600元】，洵屬有據，逾此範圍之
    請求，亦非有理。
(四)精神慰撫金部分：
    按不法侵害他人之人格權，被害人受有非財產上損害，請求
    加害人賠償相當金額之慰撫金時，法院對於慰撫金之量定，
    應斟酌實際加害情形、對名譽所造成之影響、被害人所受精
    神上痛苦之程度、雙方之身分、地位、經濟狀況及其他之各
    種情形，以核定相當之數額(最高法院47年度台上字第1221
    號、51年度台上字第223號判例要旨參照)。查原告因被告前
    揭過失傷害之侵權行為受有系爭傷害，業如前述，其精神上
    自受有相當程度之痛苦，是其請求被告賠償其精神慰撫金，
    應屬有據。又查，原告因系爭事故腦部受有顱骨骨折合併顱
    內出血第六對腦神經損傷、右眼下直肌麻痺暨右上斜視併複
    視等傷害，且其右眼下直肌麻痺之傷勢經治療後雖有大幅改
    善，惟仍有輕微殘餘斜視角度，向右看時有複視情形，無法
    完全治療，且該複視情形固對一般生活影響不大，然若駕駛
    車輛或自行過馬路時確有危險疑慮等事實，有長庚醫療財團
    法人基隆長庚紀念醫院111年7月8日長庚院基字第111075014
    8號函附卷可稽，足見原告因系爭事故所受傷害無法完全治
    癒，且對其日常生活並非全然無影響。復查，原告為高職畢
    業，現無工作，亦無任何收入，於系爭事故發生之109年有
    所得共1筆，給付總額共168元，名下財產資料共4筆，財產
    總額共229,485元；被告則為高職畢業，現仍擔任計程車駕
    駛，每月薪資不固定，至少約1萬餘元，於系爭事故發生之1
    09年有所得共1筆，給付總額共9,271元，名下財產資料共1
    筆，財產總額共0元等各情，業據兩造陳明在卷，並有兩造
    之稅務電子閘門財產所得調件明細表在卷可稽。本院審酌原
    告受傷之程度、所遺後遺症、被告迄今尚未賠償原告任何損
    害，暨兩造之身分、地位、教育程度、經濟狀況等一切情形
    ，認原告請求被告給付之精神慰撫金數額於300,000元之範
    圍內，應屬適當，逾此部分之請求則無理由，不應准許。
(五)從而，原告因被告上揭過失侵權行為受有合計459,320元之
    損害【計算式：就診醫療費用及交通費用31,720元＋看護費
    用127,600元＋精神慰撫金30萬元＝459,320元】。
六、被告雖另辯稱原告於系爭事故發生時行走於行人穿越道上卻
    專注於使用行動電話，致未能留意周遭車況，乃閃避不及受
    有傷害，故原告就其因系爭事故身所受傷害之發生亦屬與有
    過失云云，並提出系爭刑事案件偵查卷附系爭車輛於系爭事
    故發生前後之行車紀錄器翻拍照片影本為證。然按汽車行駛
    時，駕駛人應注意車前狀況，並隨時採取必要之安全措施；
    汽車行近行人穿越道，遇有行人穿越時，無論有無交通指揮
    人員指揮或號誌指示，均應暫停讓行人先行通過，道路交通
    安全規則第94條第3項、第103條第2項分別定有明文。又交
    通事件上之信賴原則，係指遵守交通法規秩序之參與交通行
    為者，得信任同時參與交通行為之對方或其他人，亦會遵守
    交通法規秩序，並對於避免違反交通法規秩序之行為發生施
    予必要之注意義務，如一方已遵守交通法規秩序，並對於避
    免交通事故發生之結果已盡必要之注意義務，此時如出現對
    方或其他人違反交通法規所導致之危險結果，即無注意防免
    之義務，得以免負過失責任，信賴原則對於交通事故之過失
    侵權行為責任之認定上亦應同有適用。查本件原告於系爭事
    故發生時行走於行人穿越道，依法本享有優先路權，亦得信
    賴轉彎車將遵行前揭交通規範，是原告並無閃避系爭車輛之
    義務；況縱認被告抗辯原告於行走行人穿越道時有持用行動
    電話之情屬實，被告所提出上開行車紀錄器翻拍照片亦尚不
    足證明原告持用手機之行為有何違反道路交通規範之情事，
    且為原告因系爭事故受有系爭傷害之共同原因而具有相當因
    果關係，自不能僅以原告於穿越行人穿越道時持用行動電話
    ，遽謂本件有過失相抵原則之適用。參以基隆市警察局道路
    交通事故初步分析研判表及交通部公路總局臺北區監理所基
    宜區車輛行車事故鑑定會之鑑定意見書亦均未發現原告有何
    肇事因素，堪認原告就系爭事故之發生並無過失可言，是被
    告辯稱原告就系爭事故之發生與有過失云云，難認有據，殊
    非可採。
七、第按保險人依本法規定所為之保險給付，視為被保險人損害
    賠償金額之一部分；被保險人受賠償請求時，得扣除之，強
    制汽車責任保險法第32條定有明文。是被保險人受賠償請求
    時，得依上開規定扣除請求權人已領取之保險給付。經查，
    原告於系爭事故發生後，業已申請並受領強制汽車責任保險
    理賠72,330元之事實，有富邦產物保險股份有限公司110年4
    月26日強制汽車責任保險申請通知函影本在卷足憑，且未據
    原告爭執，應堪信實，則該理賠金額自應自被告應賠償之金
    額中扣除，經扣除後，原告本件得請求之損害賠償金額為38
    6,990元【計算式：459,320元－72,330元＝386,990元】。
八、末按給付有確定期限者，債務人自期限屆滿時起，負遲延責
    任；給付無確定期限者，債務人於債權人得請求給付時，經
    其催告而未為給付，自受催告時起，負遲延責任。其經債權
    人起訴而送達訴狀，或依督促程序送達支付命令，或為其他
    相類之行為者，與催告有同一之效力，民法第229條第1項、
    第2項分別定有明文。又遲延之債務，以支付金錢為標的者
    ，債權人得請求依法定利率計算之遲延利息。但約定利率較
    高者，仍從其約定利率；應付利息之債務，其利率未經約定
    ，亦無法律可據者，週年利率為5%，民法第233條第1項、第
    203條亦有明文。本件原告請求被告給付損害賠償額之債權
    ，並無確定期限，應自被告受催告時起，始負遲延責任。從
    而，原告本於侵權行為損害賠償之法律關係，請求被告給付
    386,990元，及自刑事附帶民事起訴暨聲請訴訟救助狀狀繕
    本送達被告之翌日即110年4月2日起至清償日止，按年息5%
    計算之利息，為有理由，應予准許；其逾此範圍之請求，為
    無理由，應予駁回。
九、本件原告勝訴部分係民事訴訟法第427條第1項所定之標的金
    額50萬元以下之財產權訴訟，就被告敗訴部分，應依職權宣
    告假執行。又被告陳明願供擔保，聲請宣告免為假執行，經
    核尚無不合，爰酌定相當之擔保金額准許之。至原告敗訴部
    分，其假執行之聲請已失所附麗，爰併予駁回之。
十、本件事證已臻明確，兩造其餘主張陳述及所提之證據，經本
    院斟酌後，認與判決結果不生影響，均毋庸再予論述，附此
    敘明。
據上論結，本件原告之訴為一部有理由、一部無理由，依民事訴
訟法第436條第2項、第390條第2項、第392條第2項，判決如主文
。
中　　華　　民　　國　　111 　年　　9 　　月　　16　　日
                  基隆簡易庭法  官　姚貴美　　　　　
以上正本係照原本作成。
對於本件判決如有不服，應於收受送達後20日內向本院提出上訴
書狀，上訴於本院合議庭，並按他造當事人之人數附具繕本。如
委任律師提起上訴者，應一併繳納上訴審裁判費。
中　　華　　民　　國　　111 　年　　9 　　月　　16　　日
                            書記官　陳彥端